臺灣新竹地方法院交通事件裁定　　　　96年度交聲字第165 號
移送　機關　臺北市交通事件裁決所
異　議　人
即受處分人　甲○○
上列異議人即受處分人因違反道路交通管理處罰條例案件，對於
臺北市交通事件裁決所民國96年5 月25日北市裁三字第裁22-DB0
000000號裁決處分聲明異議，本院裁定如下：
    主  文
異議駁回。
    理  由
一、按汽車駕駛人，行經有燈光號誌管制之交岔路口闖紅燈者，
    處新臺幣1,800 元以上5,400 元以下罰鍰；又汽車駕駛人違
    反第53條規定者，除依原條款處罰鍰外，並記違規點數3 點
    ，道路交通管理處罰條例第53條第1 項、第63條第1 項第3
    款，分別定有明文。次按道路交通案件處理辦法第19條規定
    ，交通法庭認為聲明異議無理由者，應以裁定駁回之。
二、原處分機關臺北市交通事件裁決所（下稱臺北市裁決所）移
    送意旨略以：異議人即受處分人甲○○於民國96年3 月17日
    下午4 時25分駕駛8862－PD號自用小客車於（桃園縣）復興
    鄉台七線與中正路口處闖越紅燈〈中正路左轉台七線〉，經
    警當場攔停舉發違反道路交通管理處罰條例第53條第1 項：
    「駕車行經有燈光號誌管制之交岔路口闖紅燈。」，臺北市
    裁決所查證違規事實，經苗栗縣警察局苗栗分局查覆略以：
    「本案經與製單警員乙○○查證，甲○○君駕駛8862－PD號
    自小客車，行經中正路左轉駛入台七線方向，當時該路段交
    通號誌已經為紅燈，駕駛人不但未依規定停止，反而硬闖紅
    燈。」，因而認違規事實明確，乃於96年5 月25日以受處分
    人甲○○違反道路交通管理處罰條例第53條第1 項之規定，
    裁處罰鍰新臺幣（下同）2,700 元整，並依第63條第1 項第
    3 款（原裁決書漏引第1 項第3 款）記違規點數3 點等語。
三、聲明異議意旨略以：(1)依照當天車行路線與行駛方向，於轉
    彎起始處，異議人並未〝闖越通過〞任何燈號燈誌，何來闖
    紅燈？(2)當天短短時間內，就有數部車輛被開闖紅燈罰單，
    該路段是個什麼樣的交通道路？為此，狀請本院撤銷原處分
    等等。
四、經查：
（一）本件異議人甲○○駕駛車牌號碼8862－PD號自用小客車，
      於96年3 月17日下午4 時25分，行經復興鄉台七線與中正
      路口，有「駕車行經有燈光號誌管制之交岔路口闖紅燈」
      ，為警當場舉發之事實，有桃園縣政府警察局舉發違反道
      路交通管理事件桃警局交字第DB0000000 號通知單、苗栗
      縣警察局苗栗分局96年4 月23日栗警五字第0960009358號
      函、臺北市交通事件裁決所96年5 月25日北市裁三字第裁
      22-DB0000000號裁決書等影本各1 紙附卷可稽。
（二）而異議人即受處分人仍執聲明異議之詞為辯，惟查：
  １、桃園縣復興鄉台七線與中正路口處設置有燈光號誌管制一
      節，有違規路口照片7 幀附卷可憑，又受處分人駕駛自用
      小客車於前開時地違規闖紅燈而經警舉發闖紅燈等情，業
      據證人即目睹受處分人駕駛汽車違規行駛之警員乙○○於
      96年7 月4 日法院調查時，以具結擔保其供述之真實性，
      並在負擔偽證罪之處罰心理下證稱：他是由中正路左轉接
      台七線，當時的號誌已經轉為紅燈，是在紅燈狀態左轉，
      當時見狀就把他攔停，我們看到台七線的燈號如果是綠燈
      的話，就代表中正路方向過來的車子是闖紅燈等語屬實；
      另證人即當日亦目睹受處分人駕駛汽車違規行駛之警員高
      文人於96年7 月4 日法院調查時，亦具結證稱：那個路口
      確實是有號誌燈，我們在執勤前也會檢查號誌燈的運作是
      否正常，如果變換不正常我們都會跟交通局通報，而且也
      不會去攔檢等語屬實。按證人乃為原處分機關所認定受處
      分人有前開駕駛汽車違規行為之原證人，其並到庭在法官
      面前以言詞供述本件訴訟上之待證事實，即受處分人有前
      開違規事實，由其上述證述已得有受處分人確有上開違規
      行為之心證，且於本件卷存證據資料內並無任何積極證據
      足以證明證人乙○○、高文人上開證詞係屬虛偽，亦無足
      以令人顯信乙○○、高文人之證述為不可採之品性證據或
      前科證據存在，自不得僅以證人係本件製單舉發之員警或
      在場執勤之員警而全盤抹煞其在訴訟上所具有之原證人資
      格，而受處分人復無舉出或聲請法院調查任何對其有利之
      證據，以使法院對證人所供述受處分人違規之行為產生任
      何合理之懷疑。又本件受處分人雖以未〝闖越通過〞任何
      燈號燈誌之詞為辯，惟依員警所提出之照片觀之，現場地
      形特殊，如果設置槽化島可能發生意外，且異議人行駛方
      向之對向可以明顯看到紅綠燈號誌，而難認上開路口未有
      燈光號誌管制行車狀況。況上開路口寬廣，衡之常情焉可
      能未設置任何燈光號誌，因此，異議人行徑方向受對向紅
      綠燈號誌管制之情已可認定，其以前開情詞為辯，尚難認
      為可採，事證明確，受處分人有上述違規行為洵堪認定。
  ２、本件異議人之違規事實明確，已如前述，雖異議人以該路
      段是個什麼樣的交通道路，紅綠燈設燈的位置有瑕疵，應
      該在停止線這邊設置紅綠燈等詞置辯，惟交通號誌設置之
      地點、目的、警告標誌牌之設置等行政行為，本屬行政裁
      量之範圍，其妥當與否，並非法院所得審查，異議人自應
      循合法途徑主張，尚不得據此為其違規行為得以免罰之理
      由；異議人若認前開違規地點交通號誌設置位置不當，且
      該路段應有標示前方有紅綠燈狀態的顯示以提醒用路人等
      情，應依行政程序向設置之主管機關為主張，使主管機關
      重新評估設置之地點、目的及範圍是否妥當，亦非得據此
      主張其前開違規行為因此而為正當，異議人前揭辯詞，難
      認有理。
五、綜上所述，異議人既有前開違規事實，原處分機關據以援引
    上開道路交通管理處罰條例第53條第1 項及第63條第1 項第
    3 款（原裁決書漏引第1 項第3 款）之規定，裁處異議人罰
    鍰2,700 元，並記違規點數3 點，經核尚稱允當，異議人指
    摘原處分不當，為無理由，應予駁回。
六、依道路交通案件處理辦法第19條，裁定如主文。
中　　華　　民　　國　　96　　年　　10　　月　　25　　日
                  交通法庭法　官  馮俊郎
以上正本證明與原本無異。
如不服本裁定，應於裁定送達後5 日內向本院提出抗告狀。
中　　華　　民　　國　　96　　年　　10　　月　　25　　日
                          書記官  鄧雪怡
